# 劳务外包及劳务派遣相关会计处理

提问人：Lois2020 时间：2022-08-24 11:58:10
陈版，您好！
1 、公司与劳务公司签订了一份劳务外包合同，约定了按照工作量及工作量单价进行结算。相关会计处理：
借：生产成本等
贷：应付账款-劳务费
2 、公司与劳务公司签订了一份劳务派遣合同，约定了按照派遣人员的数量及工资水平等结算。相关会计处理：
借：生产成本等
贷：应付职工薪酬
贷：其他应付款（劳务公司管理服务费）
以上账务处理是否有问题？
此外，问题点：是否计入应付职工薪酬应按照职工薪酬准则来判定，那请问劳务外包合同情形下是否也存在要计入应付职工薪酬的情形？上述案例的劳务外包，虽然公司与劳动者并没有签订劳动合同关系，要求对方完成特定的工总量即可，按照工作量结算费用，具体人员的不参与，但是从事的工作和本公司职工基本无差异（干冰生产包装）。

回答人：chenyiwei
可参考：《中审众环研究 2020 》之“问题1-4-8（企业对劳务派遣人员薪酬的核算和列报）”。
对于外派劳务人员相关费用，企业应根据是否具备对这些劳务人员的工作分配、业绩考核和报酬决定、奖惩、辞退等实质性的管理权力，这些人员所从事的工作内容与本企业正式职工是否存在实质性差异等因素，分析这些劳务人员在经济实质上是否属于《企业会计准则第 9 号——职工薪酬》所定义的“职工”。如果属于“职工”的，则其报酬（扣除可以明确识别和确定的工具使用费、劳务派遣机构管理费等不属于劳动报酬的部分）属于职工薪酬的范畴，作为短期职工薪酬进行核算。
从另一角度讲，也可以分析劳务公司实质上的合同义务是什么，是负责派遣符合约定资质、约定人数的劳动力供本企业使用；还是对完成约定内容和数量的工作承担首要责任。前者为劳务派遣，相关成本通过本企业的职工薪酬核算；后者为一般的外购劳务，不属于职工薪酬。